【裁判字號】    97,易,2293
【裁判日期】    970813
【裁判案由】    竊盜
【裁判全文】
臺灣臺中地方法院刑事判決              97年度易字第2293號
公  訴  人  臺灣臺中地方法院檢察署檢察官
被      告  甲○○
                      3
上列被告因竊盜案件，經檢察官提起公訴（97年度偵字第5822號
、97年度偵緝字第570號），本院判決如下：
    主    文
甲○○毀壞安全設備竊盜，累犯，處有期徒刑捌月；又共同於夜
間侵入住宅竊盜，累犯，處有期徒刑玖月；又竊盜，累犯，處有
期徒刑肆月。應執行有期徒刑壹年陸月。
    犯罪事實
一、甲○○曾犯施用毒品案件，經本院於民國94年4 月25日以94
    年度訴字第604 號判處有期徒刑1 年2 月、10月確定，應執
    行刑1 年10月確定，於95年11月21日縮短刑期假釋出獄，保
    護管束於96年2 月20日期滿，未執行之刑，視為已執行完畢
    。詎其仍不知悔改，復分別基於意圖為自己不法所有之犯意
    ，或共同基於意圖為自己不法所有之犯意聯絡，於下列時、
    地為竊盜行為：
  (一)先於96年6 月28日14時30分許，以不詳方式破壞前門鑰匙孔
    之方式，侵入戊○○位於臺中縣潭子鄉○○村○○○街46號
    之住宅（侵入住宅部分未據）內，在一樓客廳抽屜內，徒手
    竊取黑色手提包1 只（內有戊○○之嫂嫂劉碧如所有之身分
    證1 張、戊○○之哥哥籃高瑞所有之萬泰商業銀行現金卡1
    張、臺中商業銀行之存摺數本、印鑑及戊○○之母親籃蔡阿
    美所有之現金新臺幣「下同」5,000 元等物），得手後，見
    戊○○返家立即逃離現場。
  (二)復於96年7 月1 日19時30分許起至同日20時許間之某時，夥
    同具有相同犯意聯絡之不知真實姓名年籍之成年男子，由該
    名男子負責在屋外把風，甲○○則侵入乙○○所承租位於臺
    中縣大里市○○路83號1 樓住宅之方式，徒手竊取乙○○所
    有數百元之現金、舊臺幣4 百元及行動電話手機3 支（手機
    分別係乙○○之妻徐黃秋足、女兒徐榮秀等人所有），得手
    後，隨即騎乘機車離去。
  (三)又於96年7 月13日17時20分許起至同日19時許止，見丁○○
    所有之車號A3－1086號自用小客車，停在臺中縣大雅鄉○○
    路76巷5 號前，四下無人有機可趁，即以不詳方法破壞該車
    之右前車門門鎖，徒手竊取丁○○所有放在車內之皮包1 只
    （內有金融卡3 張、郵局存摺1 本、支票3 紙及身分證1張
    等物），得手後離去。
二、嗣因警方據報後前往前揭戊○○、乙○○之住處及丁○○所
    使用之自用小客車採集指紋送驗結果，始知上情。
三、案經臺中縣警察局豐原分局及霧峰分局報告臺灣臺中地方法
    院檢察署檢察官偵查起訴。
    理    由
壹、程序方面：
一、按被告以外之人（包括證人、鑑定人、告訴人、被害人及共
    同被告等）於審判外之陳述，雖不符刑事訴訟法第159 條之
    1 至之4 等之規定，而經當事人於審判程序同意作為證據，
    法院審酌該言詞陳述或書面陳述作成時之情況，認為適當者
    ，亦得為證據；當事人、代理人或辯護人於法院調查證據時
    ，知有刑事訴訟法第159 條第1 項不得為證據之情形，而未
    於言詞辯論終結前聲明異議者，視為有前項之同意，同法第
    159 條之5 定有明文。立法意旨在於傳聞證據未經當事人之
    反對詰問予以核實，原則上先予排除。惟若當事人已放棄反
    對詰問權，於審判程序中表明同意該等傳聞證據可作為證據
    ；或於言詞辯論終結前未聲明異議，基於尊重當事人對傳聞
    證據之處分權，及證據資料愈豐富，愈有助於真實發見之理
    念，且強化言詞辯論主義，使訴訟程序得以順暢進行，上開
    傳聞證據亦均具有證據能力。本件證人即被害人戊○○、乙○○、丁○○分別於警詢中的陳述，其性質雖屬證人於審判
    外的陳述，而為傳聞證據，且查無符合刑事訴訟法第159 條
    之1 至之4 之情形，然渠等所為之上開警詢筆錄內容，業經
    本院審理時予以提示並告以要旨，並經檢察官及被告表示意
    見。當事人已知上述警詢筆錄乃傳聞證據，且均未於言詞辯
    論終結前，對該警詢筆錄內容異議，依上開規定，已擬制同
    意其有證據能力，本院審酌上開筆錄作成時，並無人情施壓
    或干擾，亦無不當取供之情形，認為以之作為本案之證據亦
    屬適當，而有證據能力。
二、按刑事訴訟法並無檢察官於偵查中訊問證人時，應予被告詰
    問機會之規定，故證人於檢察官偵查中訊問時未經被告進行
    詰問，仍有證據能力（最高法院96年度台上字第2786號判決
    意旨參照）。且按被告以外之人於偵查中向檢察官所為之陳
    述，除顯有不可信之情況者外，得為證據，刑事訴訟法第15
    9 條之1 第2 項定有明文。證人即被害人乙○○、丁○○於
    偵查中所證述之內容，業據渠等具結擔保證詞之真實性，並
    經本院審理時已提示其等於偵查中所證述之內容，讓檢察官
    及被告表示意見在案，本院認渠等於偵查中之證述又無不法
    取供情形，渠等之證述具有任意性，並無顯有不可信之情況
    ，應具有證據能力。
三、按由於司法警察機關調查中之案件，或有量大或急迫之情形
    ，為因應實務之現實需求，認為當然有鑑定之必要者，基於
    檢察一體原則，得由該管檢察長對於轄區內之案件，以事前
    概括選任鑑定人或囑託鑑定機關（團體）之方式，俾便轄區
    內之司法警察官、司法警察對於調查中之此類案件，得即時
    送請事前已選任之鑑定人或囑託之鑑定機關（團體）實施鑑
    定，業經法務部於92年9 月1 日以法檢字第0920035083號函
    釋在案。又依臺灣高等法院檢察署檢長概括選任鑑定機關名
    冊所載，內政部警政署刑事警察局為臺灣高等法院檢察署檢
    察長概括選任為指紋鑑定之機關。故本件臺中縣警察局霧峰
    分局、豐原分局送請內政部警政署刑事警察局所為96年7 月
    24日刑紋字第0960105003號指紋鑑定書（見中縣豐警偵字第
    0970000945號卷第8 頁至第9 頁）、96年8 月14日刑紋字第
    0960122182號指紋鑑定書（見中縣豐警偵字第0970000945號
    卷第20頁至第21頁）及96年7 月24日刑紋字第0960111696號
    指紋鑑定書（見中縣霧警偵字第0960055478號卷第19頁至第
    21頁），自具有證據能力。
四、另按法院或檢察官得囑託醫院、學校或其他相當之機關、團
    體為鑑定，或審查他人之鑑定，並準用第203 條至第206 條
    之1 規定；其須以言詞報告或說明時，得命實施鑑定或審查
    之人為之，刑事訴訟法第208 條第1 項定有明文。卷附內政
    部警政刑事警察局所為97年7 月4 日刑紋字第0970097681號
    指紋鑑定書（見本院卷第38頁至第39頁），係本院依職權送
    請該局所鑑定，依上開規定自有具有證據能力。
五、卷附臺中縣警察局豐原分局戊○○住宅遭竊盜案現場勘察報
    告（見中縣豐警偵字第0970000945號卷第11頁至第19頁）、
    臺中縣警察局豐原分局自用小客車A3－1083號車內財物遭竊
    案現場勘察報告（見中縣豐警偵字第0970000945號卷第22頁
    至第28頁）及臺中縣警察局霧峰分局乙○○住宅遭竊盜案現
    場勘察報告（見中縣霧警偵字第09600055478 號卷第8 頁至
    第16頁），係司法警察職務上製作之犯罪調查報告，仍屬審
    判外之書面陳述，與人之報告相同，是否忠實呈現尚有疑義
    ，故為供述證據，為傳聞證據，且查無符合刑事訴訟法第15
    9 條之1 至之4 之情形，但彼等報告業經本院審理時予以提
    示並告以要旨，並經檢察官、被告表示意見。當事人已知上
    述報告乃係屬傳聞證據，均未於言詞辯論終結前，對該上述
    報告之內容異議，依刑事訴訟法第159 條之5 第2 項之規定
    ，已擬制同意其有證據能力，本院審酌上開報告之作成，並
    無偽造、變造之情形，認為以之作為本案之證據亦屬適當，
    而有證據能力。
貳、實體方面：
一、訊據被告甲○○矢口否認有何竊盜之犯行，辯稱：都不是伊
    做的。伊於96年都沒有回到臺中，都在臺南姊姊那邊從事建
    築相關的工作云云。惟查：上揭竊盜之犯罪事實，業據被害
    人即證人戊○○、乙○○、丁○○分別於警訊及偵查中證述
    綦詳，並有臺中縣警察局豐原分局戊○○住宅遭竊盜案現場
    勘察報告（見中縣豐警偵字第0970000945號卷第11頁至第19
    頁）、臺中縣警察局豐原分局自用小客車A3－1083號車內財
    物遭竊案現場勘察報告（見中縣豐警偵字第0970000945號卷
    第22頁至第28頁）及臺中縣警察局霧峰分局乙○○住宅遭竊
    盜案現場勘察報告（見中縣霧警偵字第09600055478 號卷第
    8 頁至第16頁）各1 份、現場照片17張在卷可佐。且證人即
    被害人戊○○遭竊住處現場所採得之指紋送驗結果：(一)送鑑
    編號1 、2 －1 、2 －2 、3 －1 、3 －2 、6 －2 指紋，
    經輸入電腦比對、確認結果，依序與本局檔存甲○○指紋卡
    之左拇指、右食指、右中指、右小指、右中指指紋相符；餘
    指紋，因紋線模糊不清且特徵點不足，無法比對。(二)送鑑編
    號6 －4 掌紋，經比對結果，與本局檔存甲○○掌紋卡之右
    手掌紋相符。另證人即被害人乙○○遭竊住處現場所採得之
    指紋送驗結果：(一)送鑑編號1 、2 指紋，經排除所附乙○○
    指紋後，輸入電腦比對、確認結果，編號2 指紋與本局檔存
    甲○○指紋卡之左食指指紋相符；另編號1 指紋，未發現相
    符者。(二)其餘指紋，因紋線模糊不清且特徵不足，無法比對
    。又證人即被害人丁○○遭竊上述自用小客所採得之指紋送
    驗結果：送鑑現場指紋1 枚（編號1） 經排除所附丁○○指
    紋後，輸入指紋電腦系統比對、確認結果，與本局檔存甲○○指紋卡之右中指指紋相符。此分別有內政部警政署刑事警
    察局所為96年7 月24日刑紋字第0960105003號指紋鑑定書（
    見中縣豐警偵字第0970000945號卷第8 頁至第9 頁）、96年
    8 月14日刑紋字第0960122182號指紋鑑定書（見中縣豐警偵
    字第09 7000 0945號卷第20頁至第21頁）及96年7 月24日刑
    紋字第0960111696號指紋鑑定書（見中縣霧警偵字第096005
    54 78 號卷第19頁至第21頁）各1 份在卷可稽。再者本院將
    警方採集自證人即被害人戊○○、乙○○、丁○○等3 人失
    竊現場所得之指紋與本院命法警採集被告之指紋送請鑑定結
    果：(一)送鑑庭印甲○○指紋卡之十指紋，經覆驗比對、確認
    結果，與96年7 月24日刑紋字第0960105003號、96年7 月24
    日刑紋字第0960111696號、96年8 月14日刑紋字第09601221
    82號等3 份鑑定書之甲○○指紋卡指紋相符。(二)送鑑之庭印
    甲○○指紋卡之十指紋，經調閱本局所有檔存甲○○指紋卡
    （甲○○、男、民國○○年○ 月○ 日生、身分證統一編號：Ｚ0
    00000000號）再由人工確認結果，與之十指紋相符，亦有該
    局97年7 月4 日刑紋字第0970097681號指紋鑑定書附卷（見
    本院卷第38頁至第39頁）為憑，可證被告前述所辯要屬卸責
    之詞，並無可採，本件事證明確，犯行洵堪認定。
二、按上訴人夜間侵入人家，將甲之衣物及曬在院內之某乙衣服
    一併竊去，其所竊取者，雖屬兩人之財物，但非上訴人所能
    知悉，應成立一個夜間侵入住宅竊盜之罪，不發生數罪問題
    。上訴人等於夜間潛入某甲家中，將某甲所有財物及其妻某
    乙所有之國民身分證一併竊去，其所竊取者雖屬兩人之財物
    ，但係侵害一個監督權，不生一行為而觸犯數罪名問題（最
    高法院29年上字第1403號、62年台上字第407 號判例可資參
    照）。是被告侵入戊○○之上開住宅竊取戊○○、劉碧如、
    籃高瑞、籃蔡阿美等人之上述財物；及侵入乙○○上述住處
    竊取乙○○、徐黃秋足及徐榮秀等人之前揭財物之犯行，僅
    分別成立一毀壞安全設備竊盜罪、夜間侵入住宅竊盜罪亦明
    。核被告就犯罪事實欄一、(一)所載之犯行，係犯刑法第321
    條第1 項第2 款之毀壞安全設備竊盜罪；就犯罪事實欄一、
    (二)所載之犯行，係犯刑法第321 條第1 項第1 款之夜間侵入
    住宅竊盜罪；就犯罪事實欄一、(三)所載之犯行，係犯刑法第
    320 條第1 項之竊盜罪。被告就竊取被害人乙○○住宅內財
    物之犯行，與不詳姓名之成年男子間，有犯意之聯絡及行為
    之分擔，為共同正犯。被告為上開3 次竊盜犯行，犯意各別
    ，行為互殊，應分論併罰。被告曾施用毒品案件，經本院於
    94年4 月25日以94年度訴字第604 號判處有期徒刑1 年2 月
    、10月確定，應執行刑1 年10月確定，於95年11月21日縮短
    刑期假釋出獄，保護管束於96年2 月20日期滿，未執行之刑
    ，視為已執行完畢，有臺灣高等法院被告前案紀錄表及臺灣
    臺中地方法院檢察署刑案資料查註紀錄表各1 份在卷為憑，
    被告前受有期徒刑之執行完畢後，5 年以內再故意犯有期徒
    刑以上之前揭3 罪，均為累犯，各應依刑法第47條第1 項之
    規定加重其刑。爰審酌被告有上述前科紀錄，素行不佳，再
    多次竊盜他人所有之財物，危害民眾財產安全及社會治安非
    淺，迄今未與被害人戊○○、乙○○、丁○○等人達成和解
    ，賠償渠等所受之損害，否認犯行犯後態度不佳等一切情狀
    ，分別量處如主文所示之刑，併定應執行之刑。
據上論斷，應依刑事訴訟法第299 條第1 項前段，刑法第28條、
第321 條第1 項第1 款、第2 款、第320 條第1 項、第47條第1
項、第51條第5 款，判決如主文。
本案經檢察官丙○○到庭執行職務。
中    華    民    國    97    年    8     月    13    日
                   刑事第九庭   法  官  楊萬益
上正本證明與原本無異。
如不服本判決，應於收受送達後10日內向本院提出上訴書狀（應
敘述具體理由並附繕本）。
上訴書狀如未敘述理由，應於上訴期間屆滿後20日內補提理由書
於本院。
                                書記官  譚系媛
中    華    民    國    97    年    8     月    13    日
附錄論罪科刑法條
中華民國刑法第320條
（普通竊盜罪、竊佔罪）
意圖為自己或第三人不法之所有，而竊取他人之動產者，為竊盜
罪，處 5 年以下有期徒刑、拘役或 5 百元以下罰金。
意圖為自己或第三人不法之利益，而竊佔他人之不動產者，依前
項之規定處斷。
前二項之未遂犯罰之。
中華民國刑法第321條
（加重竊盜罪）
犯竊盜罪而有左列情形之一者，處 6 月以上、 5 年以下有期徒
刑：
一  於夜間侵入住宅或有人居住之建築物、船艦或隱匿其內而犯
    之者。
二  毀越門扇、牆垣或其他安全設備而犯之者。
三  攜帶兇器而犯之者。
四  結夥三人以上而犯之者。
五  乘火災、水災或其他災害之際而犯之者。
六  在車站或埠頭而犯之者。
前項之未遂犯罰之。


司法院資訊處製作；財團法人民間司法改革基金會備份。
